臺灣士林地方法院刑事判決　　　　　　　95年度易字第1549號
公　訴　人　臺灣士林地方法院檢察署檢察官
被　　　告　丁○○
上列被告因竊盜案件，經檢察官提起公訴（95年度偵字第8320號
、第8832號、第11618 號），本院於訊問被告後，被告為有罪之
陳述，經本院合議庭裁定本案改由受命法官獨任以簡式審判程序
進行審理後，判決如下：
    主  文
丁○○攜帶兇器竊盜，累犯，處有期徒刑拾月，減為有期徒刑伍
月，如易科罰金以銀元佰元即新台幣玖佰元折算壹日，扣案鐵
條拾貳支、腳踏釘壹支、破壞剪壹支、棉質手套肆個、橡皮套
個均沒收；又攜帶兇器竊盜未遂，累犯，處有期徒刑陸月，如易
科罰金以新臺幣壹仟元折算壹日，減為有期徒刑月，如易科罰
金以新臺幣壹仟元折算壹日，扣案之油壓剪壹支、鐵條拾支均沒
收；又共同攜帶兇器竊盜，累犯，處有期徒刑拾月，減為有期徒
刑伍月，如易科罰金，以新台幣壹仟元折算壹日，扣案之破壞剪
壹支、鐵條拾貳支均沒收。應執行有期徒刑壹年，如易科罰金以
銀元佰元即新台幣玖佰元折算壹日，扣案之鐵條參拾肆支、腳
踏釘壹支、破壞剪貳支、油壓剪壹支、棉質手套肆個、橡皮套
個均沒收。
    事  實
一、丁○○前因竊盜及毒品案件，經本院以90年度易字第725 號
    、91年度士簡字第12號及91年度訴字第643 號分別判處有期
    徒刑1 年、6 月及1 年確定，三罪接續執行，已於民國93年
    11月8 日假釋出監，並於94年5 月2 日假釋期滿執行完畢。
    詎丁○○猶不知悛悔，竟基於意圖為自己不法所有之犯意，
    攜帶客觀上足以危害他人生命、身體安全之鐵條、油壓剪、
    破壞剪等工具，以攀爬電線桿，持破壞簡、油壓剪剪斷其上
    電線之方式，分別為下列行為：
  (一)於95年6 月29日上午6 時許，駕駛4923-EB 號小客車在臺北
    縣石門鄉○○○路50號附近，攜帶其所有之棉質手套4 個、
    橡皮套3 個、鐵剪、破壞剪及腳踏釘各1 支、鐵條12支等物
    ，竊取臺灣電力股份有限公司（下稱臺電公司）所有之裸硬
    銅線2 綑（13.6公斤）、PVC 風雨線2 綑（17.8公斤）得手
    ，適為路人朱炳勳發覺報警，丁○○見狀逃逸，隨即於同年
    6 月29日上午8 時20分許，在其位於臺北縣三芝鄉○○街60
    號住處為警查獲，並扣得其所有之棉質手套4 個、橡皮套3
    只、鐵剪、破壞剪及腳踏釘各1 支、鐵條12支等物。
  (二)於95年7 月11日晚間10時許，駕駛車牌號碼4923 -EB號自小
    客車在臺北縣三芝鄉橫山村23號處，帶同不知情之陳豐志、
    陳豐益及黃惠霖等人（經檢察官另為不起訴處分確定），持
    鐵條、油壓剪攀爬電線桿著手竊取臺電公司所有之電纜線，
    適員警據報於同年7 月11日晚間10時15分許至該處，丁○○
    見狀趁隙逃匿而未得手，現場並扣得丁○○所有之油壓剪1
    支、無線電2 具及鐵條10支等物。
  (三)同年9 月13日凌晨3 時30分許，在臺北縣三芝鄉埔頭村埔頭
    2 號前，夥同與其有犯意聯絡之乙○○（前經本院判處有期
    徒刑6 月，尚未確定）駕駛車牌號碼8K-3731 號自小貨車在
    現場等候，先由丁○○以鐵條攀爬電線桿，以破壞剪剪斷其
    上電纜線，乙○○則駕車在旁接應、把風，並將電纜線搬運
    至上開車輛內藏放，共同竊取臺灣電力公司所有之電纜線1
    批（長225 公尺，市價約4812元）得手離去。嗣於同年9 月
    13日凌晨4 時許，乙○○駕駛上開小貨車行經台北縣三芝鄉
    ○○路與中山路口時遇警攔查，為警當場於小客車內查獲已
    竊得之電纜線225 公尺及行竊工具破壞剪1 支、鐵條12支等
    物，丁○○則趁隙逃匿。
二、案經臺北縣政府警察局金山分局及台北縣政府警察局淡水分
    局報告臺灣士林地方法院檢察署檢察官偵查起訴。
    理  由
一、本件被告所犯非死刑、無期徒刑、最輕本刑為三年以上有期
    徒刑之罪，或高等法院管轄第一審之案件，被告於本院準備
    程序中，就被訴事實為有罪之陳述，經告以簡式審判程序之
    旨，並聽取檢察官、被告之意見後，本院合議庭裁定由受命
    法官進行簡式審判程序，是本件之證據調查，依刑事訴訟法
    第273 條之2 規定，不受同法第159 條第1 項、第161 條之
    2 、第161 條之3 、第163 條之1 及第164 條至第170 條規
    定之限制，合先敘明。
二、上揭犯罪事實，業據被告丁○○於偵查及本院審理時坦承不
    諱，核與證人戊○○、朱炳勳於警詢時、證人陳志華即查獲
    員警於偵查時、證人即查獲員警甲○○、丙○○於本院審理
    時、證人陳豐志、陳豐益、黃惠霖於警詢及偵訊時、證人即
    共犯被告乙○○於偵查時分別證述之情節相符，並有卷附之
    贓物認領保管單2 紙、台北縣政府警察局淡水分局搜索扣押
    筆錄、扣押物品目錄表、台北縣政府警察局金山分局搜索扣
    押筆錄、扣押物品目錄表、自願受搜索同意書各1 份、現場
    查獲照片27張及扣案之行竊工具鐵條34支、腳踏釘1支、破
    壞剪2 支、油壓剪1 支、棉質手套4 個、橡皮套3 個足資佐
    證，足認被告之自白與事實相符，堪以採信。本件事證明確
    ，被告犯行洵堪認定，應依法論科。
三、被告於95年6 月29日第1 次竊盜行為後，於94年2 月2 日修
    正公布之刑法，於95年7 月1 日施行，其中：(一)修正前刑法
    第47條規定：「受有期徒刑之執行完畢，或受無期徒刑或有
    期徒刑一部之執行而赦免後，5 年以內再犯有期徒刑以上之
    罪者，為累犯，加重本刑至2 分之1 。」，修正後該47條第
    1 項規定：「受徒刑之執行完畢，或一部之執行而赦免後，
    5 年以內故意再犯有期徒刑以上之罪者，為累犯，加重本刑
    至2 分之1 。」，則被告有如事實欄所載之犯罪科刑及執行
    情形，此有臺灣高等法院被告前案紀錄表在卷可按，其係於
    受有期徒刑之執行完畢後，5 年內故意再犯本件有期徒刑以
    上之罪，無論依修正前後之新舊法，均為累犯，並無何者有
    利或不利之情形，亦無刑法第2 條第1 項比較適用之問題，
    應逕依修正後之刑法第47條第1 項之規定，論以累犯。(二)又
    修正前刑法第41條第1 項前段規定：「犯最重本刑為5年以
    下有期徒刑以下之刑之罪，而受6 個月以下有期徒刑或拘役
    之宣告，因身體、教育、職業、家庭之關係或其他正當事由
    ，執行顯有困難者，得以1 元以上3 元以下折算1 日，易科
    罰金。」又修正前罰金罰鍰提高標準條例第2 條（於95年7
    月1 日修正刪除）規定，就其原定數額提高為100 倍折算1
    日，則本件被告行為時之易科罰金折算標準，最高得以銀元
    300 元折算1 日，經折算為新臺幣後，應以新臺幣900 元折
    算為1 日。惟95年7 月1 日修正公布施行之刑法第41條第1
    項前段則規定：「犯最重本刑為5 年以下有期徒刑以下之刑
    之罪，而受6 個月以下有期徒刑或拘役之宣告者，得以新臺
    幣1000元、2000元或3000元折算1日 ，易科罰金。」比較修
    正前後之易科罰金折算標準，以修正前之規定，較有利於被
    告，則應依修正後刑法第2 條第1 項前段，適用修正前刑法
    第41條第1 項前段規定，定其折算標準。(三)再依刑法第51條
    定應執行刑時，「裁判確定前犯數罪，其中一罪在新法施行
    前者，亦同（即亦應為新舊法比較）。」，最高法院95年度
    第8 次刑事庭會議決議可資參照。本件被告3 次犯罪行為，
    事實(一)部分於95年7 月1 日以前，其餘在95年7 月1 日以後
    ，而刑法第51條業於95年7 月1 日修正施行，修正前刑法第
    51條第5 款規定：「數罪併罰，分別宣告其罪之刑，依左列
    各款定其應執行者：宣告多數有期徒刑者，於各刑中之最長
    期以上，各刑合併之刑期以下，定其刑期。但不得逾20年。
    」，修正後刑法第51條第5 款則規定：「宣告多數有期徒刑
    者，於各刑中之最長期以上，各刑合併之刑期以下，定其刑
    期。但不得逾30年。」此屬科刑規範之變更，經比較新舊法
    結果，修正後刑法並非較有利於受刑人，應依刑法第2 條第
    1 項前段之規定，依修正前刑法第51條第5 款之規定，定其
    應執行之刑。
四、按刑法第321 條第1 項第3 款之攜帶兇器竊盜罪，係以行為
    人攜帶兇器竊盜為其加重條件，此所謂兇器，其種類並無限
    制，凡客觀上足對人之生命、身體、安全構成威脅，具有危
    險性之兇器均屬之，且祇須行竊時攜帶此種具有危險性之兇
    器為已足，並不以攜帶之初有行兇之意圖為必要（最高法院
    79年臺上字第5253號判例參照）。查被告竊取PVC 塑膠外皮
    之電纜線，所用之破壞剪、油壓剪及鐵條等扣案工具，均係
    金屬製品，質地堅硬而型尖，足見如被告持以行兇，依一般
    社會通念，足以危害他人生命、身體之安全，而具有危險性
    ，自均屬兇器無訛。被告丁○○於上揭犯罪事實(一)、(三)之時
    、地竊取電線所為，係違反電業法第105 條，應依刑法第32
    1 條第1 項第3 款之攜帶兇器竊盜罪從重處斷；於上揭犯罪
    事實(二)之時、地所為，係另犯同法第321 條第2 項、第1項
    第3 款之攜帶兇器竊盜未遂罪。另電業法第105 條規定本身
    並無「刑」之規定，並非完備之刑罰法規，僅說明有上開犯
    罪行為者，均依刑法之規定從重處斷，因之行為如符合刑法
    上之竊盜罪者，即依竊盜罪論罪科刑（最高法院95年度臺上
    字第1557號判決意旨參照），附此敘明，公訴意旨漏未論列
    被告所為係觸犯電業法第105 條之規定，亦有未洽，應予更
    正。又被告丁○○與乙○○就上開犯罪事實(三)之犯行，有犯
    意聯絡及行為分擔，為共同正犯。被告丁○○已著手犯罪事
    實(二)竊盜犯行之實施，惟因為員警發現，而罷手未得逞，為
    未遂犯，應依刑法第25條第2 項之規定，減輕其刑。又被告
    第2 、3 次竊盜行為係於95年7 月1 日刑法廢除連續犯以後
    所犯，是無從與第1 次竊盜行為論以連續犯，是其所犯上開
    3 罪，犯意各別，行為互異，應分論併罰。又被告有如事實
    欄所示之科刑及執行情形，此有臺灣高等法院被告前案紀錄
    表存卷可按，其於有期徒刑執行完畢後5 年內，再故意犯本
    件犯罪事實(一)(二)(三)有期徒刑以上之罪，均構成累犯，應均依
    刑法第47條第1 項之規定加重其刑（被告丁○○於5 年以內
    之上揭犯罪事實(一)之時、地，故意再犯有期徒刑以上之罪，
    不論依修正前之刑法第47條，或修正後之第47條第1 項之規
    定，均構成累犯，對被告丁○○而言並無有利或不利之情形
    ，自不生新舊法比較之問題）。爰審酌被告有多次竊盜犯罪
    紀錄，素行不端，正值壯年，不思正當途徑賺取財富，竟持
    兇器竊取電線圖利之動機、手段、方法，對當地之供電設備
    ，公眾安全之影響非輕，各次竊盜所生損害程度，與其智識
    程度，及犯罪後坦承犯行，態度尚稱良好等一切情狀，分別
    量處如主文所示之刑，並就攜帶兇器竊盜未遂部分諭知易科
    罰金之折算標準。
五、又被告前揭犯罪時間均在96年4月24日以前，所犯之上開三
    罪名，復無不得減刑之例外情形，均合於中華民國96年罪犯
    減刑條例條例第2條第1項第3款之規定，應分別依該條例之
    規定，減輕其宣告刑二分之一，即有期徒刑5月、3月、5月
    ，並分別適用修正後刑法第41條第1 項前段、修正前刑法第
    41條第1 項前段暨修正刪除前罰金罰鍰提高標準條例第2 條
    之規定，定其易科罰金之折算標準，並依修正前刑法第51條
    第5 款之規定，定其應執行之刑。再按中華民國刑法施行法
    第3 條之1 規定：「刑法第41條之規定，中華民國90年1 月
    4 日刑法修正施行前已裁判確定之處罰，未執行或執行未完
    畢者，亦適用之。未諭知得易科罰金之處罰者，亦同。於94
    年1 月7 日刑法修正施行前犯併合處罰數罪中之一罪，且該
    數罪均符合第41條第1 項得易科罰金之規定者，適用90年1
    月4 日修正之刑法第41條第2 項規定。」，查被告3 次犯罪
    行為，部分於95年7 月1 日以前，部分在95年7 月1 日以後
    ，而3 罪經減刑後均合於易科罰金，而定應執行之後，其刑
    期為有期徒刑1 年，爰依最有利於被告之折算標準適用之，
    即以銀元300 元即新臺幣900 元折算1 日（最高法院84年度
    台非字第452 號判決、臺灣高等法院95年5 月4 日座談會決
    議亦同此意旨）。
六、扣案之鐵條34支、腳踏釘1支、破壞剪2支、油壓剪1支、棉
    質手套4個、橡皮套3個，均為被告丁○○所有且係供犯前揭
    加重竊盜犯行所用之物，業據被告於偵查及本院審理時供明
    在卷，均應依刑法第38條第1項第2款宣告沒收。至於扣案之
    鐵剪1支、無線電2具，雖係被告所有，但被告否認係本案之
    行竊工具，因無證據證明究否為被告供上開竊盜犯行所用之
    物，且非違禁物，爰不予宣告沒收，末以敘明。
據上論斷，應依刑事訴訟法第273 條之1 第1 項、第299 條第1
項前段，電業法第105 條，修正後刑法第2 條第1 項前段、第28
條、第321 條第1 項第3 款、第321 條第2 項、第1 項第3 款、
第47條第1 項、第25條第2 項、第41條第1 項前段、第38條第1
項第2 款，修正前刑法第41條第1 項前段、第2 項、第51條第5
款，修正前罰金罰鍰提高標準條例第2 條，現行法規所定貨幣單
位折算新臺幣條例第2 條，中華民國96年罪犯減刑條例第2 條第
1項 第3 款、第7 條、第9 條、第10條第1項，判決如主文。
本案經檢察官方祥鴻到庭執行職務
中　　華　　民　　國　　96　　年　　7　　月　　30 　　日
                  刑事第五庭法  官  汪梅芬
以上正本證明與原本無異。
                            書記官  張馨尹
中　　華　　民　　國　　96　　年　　7 　　月　　30　　日
如不服本判決，應於判決送達後10日內，向本院提出上訴狀。
附錄本件論罪科刑法條：
刑法第321條第1項第3款
中華民國刑法第321條
（加重竊盜罪）
犯竊盜罪而有左列情形之一者，處 6 月以上、 5 年以下有期徒
刑：
三  攜帶兇器而犯之者。
